臺灣高等法院刑事附帶民事訴訟判決
                                   107年度附民上字第63號
上  訴  人
即  原  告  林金田
            林金發
            林銘輝
            潘麗雲
共      同
訴訟代理人  洪巧玲律師
被上 訴 人
即  被  告  強利建設有限公司

兼法定代理人李福隆

上列當事人間因違反水土保持法附帶民事訴訟案件，上訴人不服
臺灣基隆地方法院中華民國107年9月13日第一審附帶民事訴訟判
決（107年度附民字第1號），提起上訴，本院判決如下：
    主  文
上訴駁回。
    事  實
甲、上訴人主張：本件原審106年度訴字第286號刑事案件，雖經
    原審判決被上訴人即被告李福隆無罪，上訴人即原告不服，
    業請求檢察官上訴。爰求為：㈠原判決撤銷。㈡被上訴人強利
    建設有限公司及李福隆應向基隆市政府提送水土保持計畫並
    經基隆市政府核准後，連帶將座落於基隆市○○區○○段00地號
    土地，如附圖所示之水泥基礎版予以拆除，並應將土地回復
    原狀。㈢被上訴人應連帶給付上訴人新臺幣（下同）165萬元
    ，及自起訴狀繕本送達翌日起至前項回復原狀之日止，按月
    給付上訴人10萬元。㈣願供擔保，聲請宣告假執行之判決。
乙、被上訴人方面：被上訴人具狀聲明駁回上訴，依其在刑事訴
    訟之陳述，不承認有何侵權行為。
    理  由
一、按刑事訴訟諭知無罪、免訴或不受理之判決者，應以判決駁
    回原告之訴，刑事訴訟法第503條第1項前段定有明文。
二、本件被上訴人李福隆被訴違反水土保持法案件，經臺灣基隆
    地方法院諭知無罪，檢察官不服原判決提起上訴後，業經本
    院判決上訴駁回在案。則依照首開規定，關於上訴人所提起
    之附帶民事訴訟，原審駁回上訴人在第一審之訴及其假執行
    之聲請，經核並無不合。上訴人上訴猶執陳詞指摘原判決不
    當，求為判決如訴之聲明，為無理由，應予駁回。
三、按刑事訴訟法第503條第1項但書所載，經原告聲請時，應將
    附帶民事訴訟移送管轄法院之民事庭，必須諭知無罪、免訴
    、或不受理判決之法院，始能適用，如認刑事訴訟之上訴為
    無理由，而為駁回上訴之判決時，即無再適用該條但書之餘
    地（最高法院108年度台抗字第112號裁定意旨參照）。從而
    ，本案本院係維持第一審無罪之判決而駁回檢察官之上訴，
    參照上開說明，應無刑事訴訟法第503條第1項但書之適用。
    是上訴人聲請於諭知無罪時，請求將附帶民事訴訟移送管轄
    法院之民事庭云云，與法不合，自難准許，併予敘明。
四、據上論斷，應依刑事訴訟法第490 條前段、第368 條，判決
    如主文。
中　　華　　民　　國　　109 　年　　1 　　月　　2 　　日
                  刑事第十三庭  審判長法　官  王國棟
                                      法　官  呂煜仁
                                      法　官  許永煌
以上正本證明與原本無異。
部分如不服本判決應於收受送達後10日內向本院提出上訴書狀，
其未敘述上訴之理由者並得於提起上訴後10日內向本院補提理由
書（均須按他造當事人之人數附繕本）「切勿逕送上級法院」。
本判決非對於刑事訴訟之判決有上訴時不得上訴。
                                      書記官  郭侑靜
中　　華　　民　　國　　109 　年　　1 　　月　　2 　　日